臺灣高等法院臺中分院刑事判決　　　　96年度上易字第2017號
上　訴　人
即　被　告　丙○○
上列上訴人因傷害案件，不服臺灣彰化地方法院96年度易字第
704號中華民國96年9月21日第一審判決（起訴案號：臺灣彰化地
方法院檢察署96年度偵字第3767號），提起上訴，本院判決如下
：
    主    文
上訴駁回。
    犯罪事實
一、丙○○曾因違反家庭暴力防治法案件，經臺灣彰化地方法院
    於民國94年10月28日以94年度斗簡字第344號判決判處有期
    徒刑5月，並經同法院以95年簡上字第77號駁回上訴確定，
    並於96年1月27日執行完畢。猶不知警惕，於96年2月7日上
    午11時許，在彰化縣埤頭鄉○○村○○路51號「四武宮」廟
    前廣場，因不滿乙○○說其不會下棋等語，竟心生不快，基
    於傷害人身體之犯意，以拳頭毆打乙○○之腹部，致乙○○
    受有右腹挫傷之傷害。
二、案經乙○○訴由彰化縣警察局北斗分局報告臺灣彰化地方法
    院檢察署檢察官偵查起訴。
    理    由
一、按被告以外之人於審判外之陳述，雖不符刑事訴訟法第159
    條之1至第159條之4之規定，然經當事人於審判程序同意作
    為證據，法院審酌該言詞陳述作成時之情況，認為適當者，
    亦得為證據；當事人、代理人或辯護人於法院調查證據時，
    知有刑事訴訟法第159條第1項不得為證據之情形，而未於言
    詞辯論終結前聲明異議者，視為有前項之同意，刑事訴訟法
    第159條之5定有明文。查被告就本案採為判決基礎之相關審
    判外之證人言詞或書面陳述，於原審及本院審理中所不爭執
    其證據能力者，均未曾於言詞辯論終結前聲明異議，而本院
    審酌上開陳述作成時之情況，並無違法取證之瑕疵，認以之
    作為證據為適當，上開審判外之陳述，有證據能力，合先敘
    明。
二、訊之上訴人即被告（下稱被告）丙○○矢口否認有何傷害
    之犯行，辯稱：當時係乙○○動手勒住伊脖子，致伊無法呼
    吸，為求掙脫，情急下始以拳擊打乙○○之腹部，伊所為屬
    不罰之正當防衛云云。經查上開事實，迭據被告於警詢、偵
    訊及原審審理中坦承不諱，被告於原審審理中更供稱「（問
    ：對於檢察官起訴書所載之犯罪事實有何意見？）雙方拉扯
    ，兩人都有受傷。我打對方一下，對方也有打我」、「（問
    對於你於警偵訊之供述有何意見？）沒有意見」等語（見原
    審卷宗第22頁背面），核與證人即被害人乙○○於警詢、偵
    查中證述之情節相符，復有道安醫院診斷證明書1紙附卷可
    稽，堪認被告確有上開傷害犯行。被告事後翻異前詞，顯圖
    飾卸，不可採信，本案事證明確，被告犯行堪予認定。
三、核被告丙○○所為，係犯刑法第277條第1項之傷害罪。又被
    告前因違反家庭暴力防治法案件，經臺灣彰化地方法院
    於民國94年10月28日以94年度斗簡字第344號判決判處有期
    徒刑5月，並經同法院以95年簡上字第77號駁回上訴確定，
    並於96年1月27日執行完畢等情，有臺灣高等法院被告前案
    紀錄表可查，其於5年內故意再犯本件有期徒刑以上之罪，
    為累犯，應依刑法第47條第1項規定，加重其刑。又被告犯
    罪時間，係在96年4月24日以前，所犯為傷害罪，合於減刑
    條件，應依中華民國九十六年罪犯減刑條例第2條第1項第3
    款規定，減其宣告刑2分之1 。
四、原審因依刑法第277條第1項、第47條第1項等規定，審酌被
    告毆打告訴人，造成告訴人受有傷害、身心俱創，暨犯罪之
    動機、方法、手段及犯罪後態度等一切情狀予以科處有期徒
    刑4月，並依中華民國九十六年罪犯減刑條例第2條第1項第3
    款、第7條等規定，減其刑期2分之1，復依刑法第41條第1項
    前段諭知易科罰金之折算標準，認事用法，核無違誤。被告
    提起上訴矢口否認犯罪，為無理由，應予駁回。
據上論斷，應依刑事訴訟法第368條，判決如主文。
本案經檢察官甲○○到庭執行職務。
中　　華　　民　　國　　96　　年　  12　　月　　6 　　日
            刑事第七庭  審判長法　官　林　榮　龍
                              法　官　張  惠　立
                              法　官　鄭　永　玉
上列正本證明與原本無異。
不得上訴。
                              書記官　　瑞　芳
中　華　　民　　國　　96　　年　　12　　月　　 6  　日
